臺灣臺中地方法院交通事件裁定　　　　 94年度交聲字第526號
原處分機關　交通部公路總局臺中區監理所
異　議　人
即受處分人　甲○○
上列受處分人因違反道路交通管理處罰條例案件，對於交通部公
路總局臺中區監理所民國94年7 月11日所為之裁決（中監違字第
裁60─ZBB521081 、J2A045846 、ZI0000000 、HA0000000 院裁
定如下：
    主  文
異議均駁回。
    理  由
一、原處分機關略以：本案係內政部警政署國道公路警察局第二
    警察隊、南投縣政府警察局、國道公路警察局第九警察隊及
    臺中縣警察局交通警察隊以採證相片逕行舉發受處分人甲○
    ○分別於民國九十三年五月八日十四時十四分在國道一號公
    路北上一四０．五公里處、九十二年九月十二日十五時四十
    四分在臺六三甲線公路稻香路口、九十二年四月十三日十二
    時三分行經國道三號公路二十五公里南向處，及九十一年十
    二月二十九日十七時四十六分在臺一線公路一七四公里加八
    百公尺處，因超速行駛違規，受處分人未於應到案日期前到
    案，本所遂於九十四年七月十一日以中監違字第裁60─
    ZBB521081 、J2A045846 、ZI0000000 、HA0000000 號裁決
    書，分別裁處罰鍰新臺幣（下同）六千元、二千四百元、六
    千元及二千四百元，逾期則依裁決書處罰主文規定裁處，於
    法並無不合等語。
二、本件聲明異議意旨略以：因通信住址變更，導致罰單未收到
    ，無法繳納罰款，請求將逾期處分部分予以減免，爰聲明異
    議等語。
三、按汽車行駛高速公路應依速限標誌指示，違反者，處三千元
    以上六千元以下罰鍰；汽車駕駛人，行車速度超過規定之最
    高時速，處一千二百元以上二千四百元以下罰鍰。高速公路
    交通管制規則第五條、道路交通管理處罰條例第三十三條第
    一項、第四十條第一項分別定有明文。復依違反道路交通管
    理事件統一裁罰標準表規定，本件逾期應分別處罰鍰六千元
    、二千四百元、六千元及二千四百元。另汽車違反道路交通
    管理事件，以科學儀器取得違規證據資料，足資認定其違規
    事實者，得逕行舉發之。而逕行舉發，應記明車輛牌照號碼
    、車型等可資辨明之資料，查明汽車所有人姓名或名稱、住
    址，並以該汽車所有人為被通知人製單舉發之，由舉發機關
    送達被通知人；且逕行舉發違反道路交通管理事件，經汽車
    所有人依通知單之應到案日期前到案，並告知違規駕駛人姓
    名、身分證統一編號及住址者，處罰機關應即另行通知違規
    駕駛人到案依法處理，逾應到案日期，處罰機關應依道路交
    通管理處罰條例第八十五條第三項規定處罰該汽車所有人，
    違反道路交通管理事件統一裁罰標準及處理細則第十一條第
    一項第三款、第二十四條亦分別定有明文。又依行政程序法
    第七十四條第二項、第三項規定，送達於無法送達住所或以
    補充送達、留置送達之方式為之者，由郵政機關為送達者，
    亦得將文書寄存於送達地之郵政機關，寄存機關自收受寄存
    文書之日起，應保存三個月 。
四、經查：異議人即受處分人甲○○所有之車號三Ｖ─七五一六
    號自小客車，於附表所列之時、地，有如附表所列之超速違
    規行為，而分別為內政部警政署國道公路警察局第二警察隊
    、南投縣政府警察局、國道公路警察局第九警察隊及臺中縣
    警察局交通警察隊掣開第ZBB521081 、J2A045846 、ZI0000
    000 、HA0000000 號舉發違反道路交通管理事件通知單逕行
    舉發。受處分人雖辯稱：因通訊地址改變而未收到前揭舉發
    通知單云云，惟前述舉發違規單通知聯暨採證照片等，皆經
    原舉發單位依受處分人之戶籍地址即「臺中縣大里鄉○○路
    四巷十六號」以郵局掛號方式寄送無誤，均因投遞未果遭退
    件後，原舉發單位亦依法辦理寄存送達等情，有前揭舉發單
    影本、違規採證相片五幀、內政部警政署國道公路警察局第
    二警察隊94年7 月27日公警二交字第0940271767號函暨送達
    證書、南投縣警察局蓋印寄存送達章之信封影本、內政部警
    政署國道公路警察局第九警察隊送達證書及臺中縣警察局送
    達證書等在卷可查；從而，受處分人所有之上開自小客車既
    有前揭超速違規行為，且舉發單依受處分人之戶籍地址寄送
    ，在無法送達而退件後，原舉發單位亦已依法辦理寄存送達
    ，已生合法送達之效力。原處分機關交通部公路總局臺中區
    監理所本於上開舉發通知單，在未有繳交罰鍰紀錄下據以裁
    罰，於法並無不合。本件異議為無理由，應予駁回。
五、據上論斷，應依道路交通管理處罰條例第八十七條第二項、
    道路交通案件處理辦法十九條，裁定如主文。
中　　華　　民　　國　　94　　年　　12　　月　　19　　日
                  交通法庭　　法　官  高文崇
以上正本證明與原本無異
如不服本裁定應於送達後5日內向本院提出抗告狀
          　　　　　　　　　　書記官　林淑慧
中　　華　　民　　國　　94　　年　12　　月　26　　　日
附表：
┌──────┬────────┬───────────┐
│違規單號、  │違規時間、違規地│違規事實              │
│送達情形    │點              │                      │
├──────┼────────┼───────────┤
│ZBB521081、 │93年5月8日14時14│在高速公路超速行駛    │
│寄存送達    │分、國道一號北上│                      │
│            │140.5公里處     │                      │
├──────┼────────┼───────────┤
│J2A045846、 │92年9月12日15時 │行車限速60公里，經測時│
│寄存送達    │44分、台63線甲線│速93公里，超速33公里，│
│            │稻香路口        │滿20公里以上          │
├──────┼────────┼───────────┤
│ZI0000000、 │92年4月13日12時 │速限90公里，時速109公 │
│寄存送達    │03分、國道三號25│，超速19公里（經科學儀│
│            │公里南處        │器測定）              │
│            │                │                      │
├──────┼────────┼───────────┤
│HA0000000、 │91年12月29日17時│行車限速70公里，經測時│
│寄存送達    │46分、台一線174K│速88公里，超速18公里，│
│            │+800M處         │未滿20公里            │
└──────┴────────┴───────────┘
